【裁判字號】    95,重家訴,4
【裁判日期】    980610
【裁判案由】    分割遺產
【裁判全文】
臺灣桃園地方法院民事裁定             95年度重家訴字第4號
聲  請  人
即  被  告  己○○
            甲○○
                        2號3.
            丁○○
                        號
上三人共同
訴訟代理人  張堂歆律師
上列聲請人（即被告）三人與原告乙○○、其餘被告戊○○○等
人間請求分割遺產等事件，聲請補充判決，本院裁定如下：
    主  文
聲請駁回。
聲請程序費用由聲請人負擔。
    理  由
一、聲請意旨略以：鈞院於民國98年03月30日宣示之判決，係就
    原告先位聲明為部分有理由之判決，就備位聲明部分即無庸
    予以審酌，先予敘明。而原告之先位聲明，第1 項為：確認
    82年10月17日所製作遺產分割協議書為無效，於第2 至16項
    則均係請求就被繼承人吳餘升之遺產…，准由繼承人各依應
    繼分九分之一之比例取得。惟鈞院之前開判決就原告先位聲
    明第2 至16項並未判決，卻判決「被告戊○○○、庚○○、
    辛○○、壬○○應給付原告新台幣（下同）330 萬2496元」
    ，裁判顯屬脫漏，爰依民事訴訟法第233 條第1 項聲請以判
    決補充之等語。
二、按訴訟標的之一部或訴訟費用，裁判有脫漏者，法院應依聲
    請或依職權以判決補充之，民事訴訟法第233 條第1 項定有
    明文。
三、經查，聲請人主張：原告之先位聲明，於第1 項係請求確認
    82年10月17日所製作遺產分割協議書為無效，於第2 至16項
    則均係請求就被繼承人吳餘升之遺產…，准由繼承人各依應
    繼分九分之一之比例取得等語，固屬無誤，而本院之判決主
    文第一、二項則係「確認如附件（詳見原判決）於民國82年
    10月17日製作之遺產分割協議書為無效」、「被告戊○○○
    、庚○○、辛○○、壬○○應給付原告新台幣參佰參拾萬貳
    仟肆佰玖拾陸元」，有該判決在卷可參。按原判決係認定前
    述系爭遺產分割協議書為無效，進而依原告之請求將被繼承
    人之遺產准予裁判分割。而本院所採之分割方式，固係認原
    告乙○○與被告戊○○○、己○○、丙○○、甲○○、丁○
    ○等六人各因繼承而可取得330萬2496元，惟按此部分判決
    性質上應屬分割共有物之訴，屬形成判決，故除原告已起訴
    並聲明請求被告向自己為給付及請求法院准為假執行之部分
    （具有給付之訴性質）外，就其餘被告間應不具給付之訴之
    效力。是本件判決關於訴訟標的及訴訟費用並無脫漏，前開
    聲請意旨似有誤會，聲請人聲請補充判決，爰不予准許。
四、依民事訴訟法第95條、第78條，裁定如主文。
中    華    民    國    98    年    6     月    10    日
                              家事法庭法  官  周玉
上列正本係照原本作成
如對本裁定抗告須於裁定送達後10日內向本院提出抗告狀，並繳
納抗告裁判費新台幣1,000 元。
中    華    民    國    98    年    6     月    10    日
                                      書記官  張儷瓊


司法院資訊處製作；財團法人民間司法改革基金會備份。
